---
title: "pandemie"
author: "MG"
date: "20/04/2020"
output: html_document
---
 
```{r setup, include=FALSE}
knitr::opts_chunk$set(echo = TRUE)

# download fichier deces

library(tidyverse)
library(data.table)
library(stringi)
library(stringr)
library(lubridate)
library(sf)
library(hrbrthemes)
library(cartogram)
library(scales)
library(COGugaison)
library(areal)
library(migR)
library(geofacet)

# mailles admin

# library(CARTElette)
# COMM_FRMETDOM_2016 <- charger_carte(COG=2016,nivsupra="COM")
# DEP_FRMETDOM_2016 <- charger_carte(COG=2016,nivsupra="DEP")
# library(rmapshaper)
# DEP_FRMETDOM_2016.s <- DEP_FRMETDOM_2016 %>% ms_simplify(keep = 0.02)

# fichier décès insee
tmp <- tempdir()
# remove double slash
tmp <- str_replace_all(tmp,"//","/")

if (dir.exists(paste0(tmp,"/2020-04-17_detail"))) {
  insee_deces <- fread( paste0(tmp, "/2020-04-17_detail/DC_Jan-Avr_2018-2020_det.csv"))
  
} else {
  download.file("https://www.insee.fr/fr/statistiques/fichier/4470857/2020-04-17_detail.zip",paste0(tmp,"/2020-04-17_detail.zip"))
  unzip(paste0(tmp,"/2020-04-17_detail.zip"), exdir = paste0(tmp,"/2020-04-17_detail")) # unzip files
  file.remove(paste0(tmp,"/2020-04-17_detail.zip")) # tidy up by removing the zip file
  insee_deces <- fread( paste0(tmp, "/2020-04-17_detail/DC_Jan-Avr_2018-2020_det.csv"))
  
}

# format date
insee_deces <- insee_deces %>%
  mutate(MDEC = str_pad(MDEC, width = 2,side = "left", pad = "0"),
         JDEC = str_pad(JDEC, width = 2,side = "left", pad = "0")) %>%
  mutate(MNAIS = str_pad(MNAIS, width = 2,side = "left", pad = "0"),
         JNAIS = str_pad(JNAIS, width = 2,side = "left", pad = "0")) %>%
  mutate(date_deces_fmt = as.Date(paste(ADEC,"-",MDEC,"-",JDEC,sep=""),"%Y-%m-%d")) %>%
  mutate(date_naissance_fmt = as.Date(paste(ANAIS,"-",MNAIS,"-",JNAIS,sep=""),"%Y-%m-%d"))  %>%
  as.data.frame()  %>% 
  mutate(age = as.numeric(ADEC) - as.numeric(ANAIS))

```

#### Méthodo

* [Analyse de l'Insee](https://www.insee.fr/fr/information/4470857)
* [Fichier de données individuelles publiées par l'Insee](https://www.insee.fr/fr/statistiques/fichier/4470857/2020-04-17_detail.zip)
* [Modélisation de l'excédent de décès](https://statisfaction.wordpress.com/2020/04/12/a-quick-preliminary-study-of-covid-death-under-reporting-in-france/)
* [Code des graphiques et stats qui suivent](https://github.com/mtmx/pandemie_excedeces)



Comme dans l'analyse de l'Insee l'idée globale de ce qui suit est donc une __analyse de l'excédent de décès pendant la pandémie de Covid-19__ : on compare le nombre de décès du 1er mars au 6 avril des années précédentes (2018 et 2019) au nombre de décès du 1er mars au 6 avril 2020.
__On ne peut donc pas conclure directement que ces décès sont des malades du Covid-19.__


Les alertes méthodologiques de l'Insee :

* Les chiffres sont provisoires et seront révisés dans les prochaines semaines (délai de transmissions à l'Insee variables)
* Entre mi-mars et fin mars, la mairie de Marseille a fait face à des problèmes techniques ayant affecté ses transmissions à l’Insee. Le nombre de décès y est donc largement sous-valorisé




### Profil age/sexe

On compare les décès de cette année (1er mars - 6 avril) à ceux des années précédents sur la même période.
En foncé on distingue donc l'excédent des décès pendant cette période de pandémie (versus les années précédentes) :

```{r pyramide_1, echo=F, message=F, warning=F,fig.height=8,fig.width=8 }

cpt_sexe_age_2019 <- insee_deces %>% as.data.frame() %>%
  filter(date_deces_fmt >= as.Date("2019-03-01", "%Y-%m-%d") & date_deces_fmt <= as.Date("2019-04-06", "%Y-%m-%d")|date_deces_fmt >= as.Date("2018-03-01", "%Y-%m-%d") & date_deces_fmt <= as.Date("2018-04-06", "%Y-%m-%d")) %>%
  mutate(cpt = 1) %>%
  group_by(SEXE, age ) %>%
  summarize(nb = sum(cpt) ) %>%
  mutate(nb = nb /2)
  
cpt_sexe_age_2020 <- insee_deces %>% as.data.frame() %>%
  filter(date_deces_fmt >= as.Date("2020-03-01", "%Y-%m-%d") & date_deces_fmt <= as.Date("2020-04-06", "%Y-%m-%d")) %>%
  mutate(cpt = 1) %>%
  group_by(SEXE, age ) %>%
  summarize(nb = sum(cpt) )

cpt_sexe_age <- cpt_sexe_age_2020 %>% mutate(annee = 2020) %>%
  rbind.data.frame(cpt_sexe_age_2019 %>% mutate(annee = 2019)) %>%
  as.data.frame()


ggplot() +
  # 2020
  geom_bar(data = cpt_sexe_age %>%
             filter(SEXE == "F", annee == 2020) %>%
             arrange(rev(age)) ,
           aes(x = age, y = nb, fill = annee) ,
           fill = "#bc4b27",
           stat = "identity",
           position = "identity") +
  geom_bar(data = cpt_sexe_age %>%
             filter(SEXE == "M", annee == 2020) %>%
             arrange(rev(age)),
           aes(x = age, y = -nb, fill = annee) ,
           stat = "identity",
           fill = "#51716a",
           position = "identity") +
  # 2019
  geom_bar(data = cpt_sexe_age %>%
             filter(SEXE == "F", annee == 2019) %>%
             arrange(rev(age)) ,
           aes(x = age, y = nb, fill = annee) ,
           fill = "#f5ae98",
           # alpha = 0.3,
           # color = "#bb8a9a",
           # stroke = 0.01,
           stat = "identity",
           position = "identity") +
  geom_bar(data = cpt_sexe_age %>%
             filter(SEXE == "M", annee == 2019) %>%
             arrange(rev(age)),
           aes(x = age, y = -nb, fill = annee) ,
           stat = "identity",
           # alpha = 0.3,
           # stroke = 0.01,
           # color = "#bb8a9a",
           fill = "#acc7c1",
           position = "identity") +
  coord_flip() +
  scale_x_continuous(name = "Age",
                     limits = c(0, 110),
                     breaks = seq(0,100,10) ,
                       labels = function(x) format(x, big.mark = ",", scientific = FALSE)) +
  scale_y_continuous(name = "",
                     limits = c(-2000, 2000),
                     breaks = seq(-2000,2000,400) ,
                     #labels = function(x) format(x, big.mark = " ", scientific = FALSE),
                     labels = c(seq(2000,0,-400),seq(400,2000,400)) ) +
  # legende hommes / femmes
   annotate("text", y = -1000, x = 10,
            label = "Hommes" , color="black",
            size=7 , angle=0, fontface="bold") +
  annotate("text", y = 1000, x = 10,
           label = "Femmes" , color="black",
           size=7 , angle=0, fontface="bold") +
  # legende  femmes stats 2019
  annotate("text", y = 500, x = 40,
           label = "Nombre de décès\nentre le 1er mars\net le 6 avril\n(moyenne 2018-2019)" , 
           color="#f5ae98",
           size=3.5 , angle=0, fontface="bold") +
  # legende hommes  stats 2019
  annotate("text", y = -500, x = 40,
           label = "Nombre de décès\nentre le 1er mars\net le 6 avril\n(moyenne 2018-2019)" , 
           color="#acc7c1",
           size=3.5 , angle=0, fontface="bold") +
  # legende  femmes stats 2020
  annotate("text", y = 1600, x = 108,
           label = "Nombre de décès\nentre le 1er mars\net le 6 avril 2020" , 
           color="#bc4b27",
           size=4.5 , angle=0, fontface="bold") +
  # legende hommes  stats 2020
  annotate("text", y = -1600, x = 100,
           label = "Nombre de décès\nentre le 1er mars\net le 6 avril 2020" , 
           color="#51716a",
           size=4.5 , angle=0, fontface="bold") +
  geom_hline(yintercept = 0) +
  theme_ipsum() +
  labs(
    title = "Pyramide des âges des personnes décédées",
    subtitle = "Nombre de décès du 1er mars au 6 avril (moyenne 2018 et 2019)\net nombre de décès pendant la même période en 2020.",
    caption = "Sources : Insee / Fichier individuel comportant des informations sur chaque décès / 17/04/2020"
  ) +
  theme(legend.position = c(0.95,0.5)) 



```


Ci-dessous uniquement l'excédent (ou le déficit pour les classes d'âge jeunes) de décès pendant cette période de pandémie, c'est à dire ce qui était en couleur foncée dans le premier graphique :

```{r evol_agesexe, echo=F, message=F, warning=F,fig.height=6,fig.width=8}


####################
#####@ taux d'évolution par age / sexe

cpt_sexe_age.evol <- cpt_sexe_age %>%
  pivot_wider(names_from = annee,
              values_from = nb,
              names_prefix = "nb_") %>%
  # regroupement par tranche de 5 ans
  mutate(age_quinq = cut(age, c(seq(0,100,5),115),  include.lowest = TRUE)) %>%
  mutate(nb_2019 = replace_na(nb_2019, 0),
         nb_2020 = replace_na(nb_2020, 0)) %>%
  group_by(age_quinq, SEXE) %>%
  summarise(nb_2019 = sum(nb_2019),
            nb_2020 = sum(nb_2020)) %>%
  mutate(diff_nb = nb_2020 - nb_2019) %>%
  mutate(ratio_nb = nb_2020 / nb_2019,
         taux_evol = ((nb_2020-nb_2019) / nb_2019)*100,
         ratio_nb_0 = ratio_nb - 1) %>%
  mutate(diff_nb_abs = abs(diff_nb)) %>%
  mutate(diff_nb_signe = case_when(diff_nb>0 ~ "+",diff_nb<0 ~ "-", TRUE ~ "=")) 


ggplot() +
  # 2020
  geom_bar(data = cpt_sexe_age.evol %>%
             filter(SEXE == "F") %>%
             arrange(rev(age_quinq)) ,
           aes(x = age_quinq, y = nb_2020, fill = taux_evol) ,
           #fill = "#7a1e3d",
           stat = "identity",
           position = "identity") +
  geom_bar(data = cpt_sexe_age.evol %>%
             filter(SEXE == "M") %>%
             arrange(rev(age_quinq)),
           aes(x = age_quinq, y = -nb_2020, fill = taux_evol) ,
           stat = "identity",
           #fill = "#113e9d",
           position = "identity") +

  coord_flip() +
  scale_fill_gradientn(
    labels = function(x) paste0(symnum(x, c(-Inf, 0, Inf), c("", "+")), x, " %"),
    name ="Différence en\npourcentage de décès",
    #labels = function(x) format(x, big.mark = " ",scientific = FALSE),
    colors=c("#509ac7","white","#A50F15"),
    breaks= c(-35,-30,-20,-10,0,10,20,30,35,Inf),
    #labels = c('--','-','=','+','++'),
    #values=rescale(c(-6000000,-800000,0,800000,4000000)),
    limits=c(-35,35)
  ) +
  scale_x_discrete(name = "Tranche d'âge quinquennal",
                   expand = c(0,0),
                     #limits = c(0, 110),
                     #breaks = seq(0,100,10) ,
                     labels = c(paste0(seq(0,95,5),"-",seq(5,100,5)), "> 100")) +
  scale_y_continuous(name = "Différence en nombre de décès",
                     limits = c(-8500, 8500),
                     expand = c(0,0),
                     labels = function(x) paste0(symnum(x, c(-Inf, 0, Inf), c("", "+")), x),
                     #labels = c(seq(-8500,0,-1000),seq(1000,8500,1000))
                     breaks = seq(-8000,8000,1000) 
                     #labels = function(x) format(x, big.mark = " ", scientific = FALSE),
                      ) +
  
  # legende hommes / femmes
  annotate("text", y = -4000, x = 3,
           label = "Hommes" , color="black",
           size=7 , angle=0, fontface="bold") +
  annotate("text", y = 4000, x = 3,
           label = "Femmes" , color="black",
           size=7 , angle=0, fontface="bold") +
 
  geom_hline(yintercept = 0) +
  theme_ipsum() +
  labs(
    title = "Différentiel des décès pendant la pandémie Covid-19",
    subtitle = "Delta entre le nombre de décès du 1er mars au 6 avril (moyenne 2018 et 2019)\net le nombre de décès pendant la même période en 2020.",
    caption = "Sources : Insee / Fichier individuel comportant des informations sur chaque décès / 17/04/2020"
  ) +
  theme(legend.position = c(0.95,0.5)) 

```


### Localisation des décès au niveau départemental

```{r carte_dep, echo=F, message=F, warning=F,fig.height=8,fig.width=10 }


DEP_DEC_DOM_deces <- insee_deces %>% 
  as.data.frame() %>%
  mutate( annee =  case_when(date_deces_fmt >= as.Date("2020-03-01", "%Y-%m-%d") & date_deces_fmt <= as.Date("2020-04-06", "%Y-%m-%d") ~ "2020",
                             date_deces_fmt >= as.Date("2019-03-01", "%Y-%m-%d") & date_deces_fmt <= as.Date("2019-04-06", "%Y-%m-%d")|date_deces_fmt >= as.Date("2018-03-01", "%Y-%m-%d") & date_deces_fmt <= as.Date("2018-04-06", "%Y-%m-%d") ~ "2019", TRUE ~ "NA")) %>%
  mutate(annee = as.numeric(annee)) %>% filter(!is.na(annee)) %>% filter(!annee %in% 'NA') %>%
  mutate(cpt = 1) %>%
  rename(DEP = DEPDEC) %>%
  group_by(DEP, annee ) %>%
  summarize(nb = sum(cpt) ) %>%
  mutate(nb = case_when(annee == 2019 ~ nb /2, TRUE ~ nb)) %>%
    pivot_wider(names_from = annee,
              values_from = nb,
              names_prefix = "nb_") %>%
  mutate(nb_2019 = replace_na(nb_2019, 0),
         nb_2020 = replace_na(nb_2020, 0)) %>%
  mutate(diff_nb = nb_2020 - nb_2019,
         taux_evol = ((nb_2020-nb_2019) / nb_2019)*100) %>%
  mutate(diff_nb_abs = abs(diff_nb)) %>%
  mutate(diff_nb_signe = case_when(diff_nb>0 ~ "+",diff_nb<0 ~ "-", TRUE ~ "=")) %>%
  mutate(type_dep = "Au département de décès") %>%
  rbind.data.frame(insee_deces %>% 
  as.data.frame() %>%
  mutate( annee =  case_when(date_deces_fmt >= as.Date("2020-03-01", "%Y-%m-%d") & date_deces_fmt <= as.Date("2020-04-06", "%Y-%m-%d") ~ "2020",
                             date_deces_fmt >= as.Date("2019-03-01", "%Y-%m-%d") & date_deces_fmt <= as.Date("2019-04-06", "%Y-%m-%d")|date_deces_fmt >= as.Date("2018-03-01", "%Y-%m-%d") & date_deces_fmt <= as.Date("2018-04-06", "%Y-%m-%d") ~ "2019", TRUE ~ "NA")) %>%
  mutate(annee = as.numeric(annee)) %>% filter(!is.na(annee)) %>% filter(!annee %in% 'NA') %>%
  mutate(cpt = 1) %>%
  rename(DEP = DEPDOM) %>%
  group_by(DEP, annee ) %>%
  summarize(nb = sum(cpt) ) %>%
  mutate(nb = case_when(annee == 2019 ~ nb /2, TRUE ~ nb)) %>%
  pivot_wider(names_from = annee,
              values_from = nb,
              names_prefix = "nb_") %>%
  mutate(nb_2019 = replace_na(nb_2019, 0),
         nb_2020 = replace_na(nb_2020, 0)) %>%
  mutate(diff_nb = nb_2020 - nb_2019,
  taux_evol = ((nb_2020-nb_2019) / nb_2019)*100) %>%
  mutate(diff_nb_abs = abs(diff_nb)) %>%
  mutate(diff_nb_signe = case_when(diff_nb>0 ~ "+",diff_nb<0 ~ "-", TRUE ~ "=")) %>%
  mutate(type_dep = "Au département de domicile") )

DEP_DEC_DOM_deces.xy <-
DEP_FRMETDOM_2016 %>%
  full_join(DEP_DEC_DOM_deces, by = "DEP") %>%
  filter(!DEP %in% c('977','978','986','987','988','99')) %>%
  st_centroid(., of_largest_polygon = TRUE) 


DEP_DEC_DOM_deces.xy.dor <- 
  DEP_DEC_DOM_deces.xy %>%
  filter(type_dep %in% "Au département de domicile") %>%
  cartogram_dorling(. , 
                    k = 0.3,
                    m_weight = 0.2,
                    itermax = 100,
                    "diff_nb_abs") %>%
  rbind.data.frame(DEP_DEC_DOM_deces.xy %>%
                     filter(type_dep %in% "Au département de décès") %>%
                     cartogram_dorling(. , 
                                       k = 0.3,
                                       m_weight = 0.2,
                                       itermax = 100,
                                       "diff_nb_abs") )
######
## carto département

# dorling 

DEP_DEC_DOM_deces.xy.dor.ctr <- DEP_DEC_DOM_deces.xy.dor  %>%
  mutate(x_ctr = map_dbl(geometry, ~st_centroid(.x)[[1]]),
         y_ctr = map_dbl(geometry, ~st_centroid(.x)[[2]])) %>% 
  st_drop_geometry() %>%
  as.data.frame() 





ggplot() +
  geom_sf(data = DEP_FRMETDOM_2016.s, 
          fill="grey92", color = "grey80", lwd = 0.3 ) +
  geom_point(data = DEP_DEC_DOM_deces.xy.dor.ctr  ,
             aes(x= x_ctr, y = y_ctr,
                 size = diff_nb_abs,
                 fill = taux_evol),
             color = "white",
             stroke = 0.3,
             shape = 21,
             show.legend = TRUE) +
  # etiquettes departement
  geom_text(data = DEP_DEC_DOM_deces.xy.dor.ctr  ,
            aes(x= x_ctr, y = y_ctr,
                size = diff_nb_abs / 10,
                label = DEP),
            color = "black",
            show.legend = FALSE,
            fontface = "bold") +
  scale_fill_gradientn(
    labels = function(x) paste0(symnum(x, c(-Inf, 0, Inf), c("", "+")), x, " %"),
    name ="Différence en pourcentage de décès",
    #labels = function(x) format(x, big.mark = " ",scientific = FALSE),
    colors=c("#509ac7","white","#e3040d"),
    breaks= c(-25,0,50,100),
    values=rescale(c(-25,-15,0,50,100)),
    limits=c(-35,135)
  ) +
  scale_size_continuous(
    name ="Différence en nombre de décès",
    breaks = c(100,500,1000),
    labels = function(x) format(x, big.mark = " ",scientific = FALSE),
    range = c(0.5,8.5)) +
  scale_x_continuous(expand = c(0,0), name = "") +
  scale_y_continuous(expand = c(0,0), name = "") +
  theme_ipsum() +
  theme(axis.text = element_blank(), axis.title  = element_blank(), axis.ticks  = element_blank()) +
  labs(
    title = "Différentiel de décès pendant la pandémie Covid-19",
    subtitle = "Delta entre le nombre de décès du 1er mars au 6 avril (moyenne 2018 et 2019)\net le nombre de décès pendant la même période en 2020.",
    caption = "Sources : Insee / Fichier individuel comportant des informations sur chaque décès / 17/04/2020"
  ) +
  #zoom
  theme(#legend.position = c(1,0.65),
        legend.position = "bottom", legend.direction = "horizontal",
        legend.background = element_rect(fill = "grey92", color = "grey85", size = 0.2)) +
  coord_sf(crs = st_crs(2154), datum = NA) +
  facet_wrap(~ type_dep, nrow = 1)


```


```{r carte_dep_flux, echo=F, message=F, warning=F,fig.height=9,fig.width=10 }

DEP_FRMETDOM_2016.ctr <-
  DEP_FRMETDOM_2016 %>%
  mutate(x_ctr = map_dbl(geometry, ~st_centroid(.x)[[1]]),
         y_ctr = map_dbl(geometry, ~st_centroid(.x)[[2]])) %>%
  st_drop_geometry()

cpt_flux_dom_deces_2020 <- insee_deces %>% as.data.frame() %>%
  filter(date_deces_fmt >= as.Date("2020-03-01", "%Y-%m-%d") & date_deces_fmt <= as.Date("2020-04-06", "%Y-%m-%d")) %>%
  mutate(cpt = 1) %>%
  group_by(DEPDEC,DEPDOM ) %>%
  summarize(nb = sum(cpt) ) %>%
  mutate(diff = case_when(DEPDEC != DEPDOM ~ "diff", TRUE ~ "idem")) 
  
  
  cpt_flux_dom_deces_2019 <- insee_deces %>% as.data.frame() %>%
    filter(date_deces_fmt >= as.Date("2019-03-01", "%Y-%m-%d") & date_deces_fmt <= as.Date("2019-04-06", "%Y-%m-%d")|date_deces_fmt >= as.Date("2018-03-01", "%Y-%m-%d") & date_deces_fmt <= as.Date("2018-04-06", "%Y-%m-%d")) %>%
    mutate(cpt = 1) %>%
    group_by(DEPDEC,DEPDOM ) %>%
    summarize(nb = sum(cpt) ) %>%
    mutate(diff = case_when(DEPDEC != DEPDOM ~ "diff", TRUE ~ "idem")) %>%
    mutate(nb = nb /2)
  
  
  cpt_flux_dom_deces <- cpt_flux_dom_deces_2020 %>% mutate(annee = 2020) %>%
    rbind.data.frame(cpt_flux_dom_deces_2019 %>% mutate(annee = 2019)) %>%
    as.data.frame()

  
  
  cpt_flux_dom_deces.evol <- cpt_flux_dom_deces %>%
    pivot_wider(names_from = annee,
                values_from = nb,
                names_prefix = "nb_") %>%
    mutate(nb_2019 = replace_na(nb_2019, 0),
           nb_2020 = replace_na(nb_2020, 0)) %>%
    mutate(diff_nb = nb_2020 - nb_2019) %>%
    mutate(ratio_nb = nb_2020 / nb_2019,
           taux_evol = ((nb_2020-nb_2019) / nb_2019)*100,
           ratio_nb_0 = ratio_nb - 1) %>%
    mutate(diff_nb_abs = abs(diff_nb)) %>%
    mutate(diff_nb_signe = case_when(diff_nb>0 ~ "+",diff_nb<0 ~ "-", TRUE ~ "=")) 
  
  
  cpt_flux_dom_deces.evol.geo <- 
    cpt_flux_dom_deces.evol %>%
  left_join(DEP_FRMETDOM_2016.ctr %>% as.data.frame() %>% select(DEP,x_ctr,y_ctr) %>% rename(x_DEPDEC = x_ctr,y_DEPDEC = y_ctr),
            by = c("DEPDEC"= "DEP")) %>%
    left_join(DEP_FRMETDOM_2016.ctr %>% as.data.frame() %>% select(DEP,x_ctr,y_ctr) %>% rename(x_DEPDOM = x_ctr,y_DEPDOM = y_ctr),
              by = c("DEPDOM"= "DEP")) %>%
    filter(diff %in% 'diff')
  

 
  gg_flux_f <-
ggplot() +
  geom_sf(data =DEP_FRMETDOM_2016.s, 
          color = "grey80") +
  geom_curve(data=cpt_flux_dom_deces.evol.geo %>%
               filter(nb_2020 >10),
             aes(x=x_DEPDOM,
                 y=y_DEPDOM,
                 xend=x_DEPDEC, 
                 yend=y_DEPDEC,
                 size=nb_2020,   
                 #alpha=nb_ind, 
                 color =taux_evol),
             alpha = 1,
             arrow = arrow(length = unit(0.03, "npc")),
             curvature = 0.2#,arrow = arrow(length = unit(0.03, "npc"))
  ) +
  scale_size(name="Nombre de flux\ndomicile -> décès\ndu 1er mars au 6 avril 2020",
             range = c(0.5,5)) +
  scale_color_gradientn(
    labels = function(x) paste0(symnum(x, c(-Inf, 0, Inf), c("", "+")), x, " %"),
    name ="Différence en\npourcentage de décès",
    colors=c("#509ac7","white","#e3040d"),
    breaks= c(-25,0,50,100),
    values=rescale(c(-25,-15,0,50,100)),
    limits=c(-50,300)
  ) +
  coord_sf(crs = 2154, datum = NA) +
  theme_ipsum() +
    theme(legend.position = c(0.8,0.35)) +
    scale_x_continuous(name = "") +
    scale_y_continuous(name = "") +
  labs(
    title = "Flux de décès entre département de domicile et département de décès pendant la pandémie Covid-19",
    subtitle = "Et différence relative de ces flux vs la période du 1er mars au 6 avril des années précédentes (moyenne 2018 et 2019)",
    caption = "Sources : Insee / Fichier individuel comportant des informations sur chaque décès / 17/04/2020"
  ) 


bbox_IDF <- DEP_FRMETDOM_2016.s %>%
  filter(DEP %in% c('75')) %>%
  st_buffer(dist = 40000) %>%
  st_bbox()

gg_flux_idf = ggplot() +
  geom_sf(data =DEP_FRMETDOM_2016.s, 
          color = "grey80") +
  geom_curve(data=cpt_flux_dom_deces.evol.geo %>%
               filter(nb_2020 >10),
             aes(x=x_DEPDOM,
                 y=y_DEPDOM,
                 xend=x_DEPDEC, 
                 yend=y_DEPDEC,
                 size=nb_2020,   
                 color =taux_evol),
             alpha = 0.9,
             arrow = arrow(length = unit(0.03, "npc")),
             curvature = 0.2#,arrow = arrow(length = unit(0.03, "npc"))
  ) +
  scale_size(name="nb",
             range = c(0.5,7)) +
  scale_color_gradientn(
    labels = function(x) paste0(symnum(x, c(-Inf, 0, Inf), c("", "+")), x, " %"),
    name ="Différence en pourcentage de décès",
    colors=c("#509ac7","white","#e3040d"),
    breaks= c(-25,0,50,100),
    values=rescale(c(-25,-15,0,50,100)),
    limits=c(-55,300)
  ) +
  coord_sf(crs = 2154, datum = NA) +
  scale_x_continuous(name = "",
                     limits = c(bbox_IDF$xmin %>% as.vector(),bbox_IDF$xmax %>% as.vector())) +
  scale_y_continuous(name = "",
                     limits = c(bbox_IDF$ymin %>% as.vector(),bbox_IDF$ymax %>% as.vector())) +
  theme_ipsum() +
  theme(legend.position = "none")


library(cowplot)
gg_inset_map1 = ggdraw() +
  draw_plot(gg_flux_f) +
  draw_plot(gg_flux_idf, x = 0.6, y = 0.6, width = 0.3, height = 0.3)
gg_inset_map1

```






### Localisation des décès au niveau local 


```{r carte_grid, echo=F, message=F, warning=F,fig.height=10,fig.width=10}

##### stats communales

COMM_deces_2019 <- insee_deces %>% 
  as.data.frame() %>%
  filter(date_deces_fmt >= as.Date("2019-03-01", "%Y-%m-%d") & date_deces_fmt <= as.Date("2019-04-06", "%Y-%m-%d")|date_deces_fmt >= as.Date("2018-03-01", "%Y-%m-%d") & date_deces_fmt <= as.Date("2018-04-06", "%Y-%m-%d")) %>%
  mutate(cpt = 1) %>%
  mutate(COMDEC = case_when(substr(COMDEC,1,2) %in% '75' ~ "75056",
                            substr(COMDEC,1,3) %in% '132' ~ "13055",
                            substr(COMDEC,1,4) %in% '6938' ~ "69123",
                            TRUE ~ COMDEC)) %>%
  group_by(COMDEC ) %>%
  summarize(nb = sum(cpt) ) %>%
  mutate(nb = nb /2)


COMM_deces_2020 <- insee_deces %>% 
  as.data.frame() %>%
  filter(date_deces_fmt >= as.Date("2020-03-01", "%Y-%m-%d") & date_deces_fmt <= as.Date("2020-04-06", "%Y-%m-%d")) %>%
  mutate(cpt = 1) %>%
  mutate(COMDEC = case_when(substr(COMDEC,1,2) %in% '75' ~ "75056",
                            substr(COMDEC,1,3) %in% '132' ~ "13055",
                            substr(COMDEC,1,4) %in% '6938' ~ "69123",
                            TRUE ~ COMDEC)) %>%
  group_by(COMDEC ) %>%
  summarize(nb = sum(cpt) )


COMM_deces <-
  table_supracom_2016 %>%
  left_join(COMM_deces_2020 %>%
              rename(nb_2020 = nb), by = c("CODGEO" = "COMDEC"))%>%
  left_join(COMM_deces_2019 %>%
              rename(nb_2019 = nb), by = c("CODGEO" = "COMDEC")) %>%
  mutate(diff_nb = nb_2020 - nb_2019) %>%
  mutate(diff_nb_abs = abs(diff_nb)) %>%
  mutate(diff_nb_signe = case_when(diff_nb>0 ~ "+",diff_nb<0 ~ "-", TRUE ~ "="))   


# grille
# version hex
fr_grid.hex <- COMM_FRMETDOM_2016 %>% 
  st_make_grid(n = 60,square = FALSE)
fr_grid.hex <- fr_grid.hex %>% st_sf() %>% mutate(id = row_number()) %>%
  mutate(surface = st_area(.), surface = as.numeric(surface)/1000000)

##### interpolation via areal

fr_grid.hex_stats.sf <- COMM_FRMETDOM_2016 %>%
  select(INSEE_COM ,NOM_COM) %>%
  left_join(COMM_deces ,
            by = c("INSEE_COM" = "CODGEO")) %>%
  mutate(nb_2020 = replace_na(nb_2020, 0),
         nb_2019 = replace_na(nb_2019, 0)) %>%
  select(nb_2020, nb_2019) %>%
  st_interpolate_aw(to = fr_grid.hex, extensive = TRUE) 

fr_grid.hex_stats.sf <- fr_grid.hex_stats.sf %>% 
  mutate(diff_nb = nb_2020 - nb_2019) %>%
  mutate(ratio_nb = nb_2020 / nb_2019,
         taux_evol = ((nb_2020-nb_2019) / nb_2019)*100,
         ratio_nb_0 = ratio_nb - 1) %>%
  mutate(diff_nb_abs = abs(diff_nb)) %>%
  mutate(diff_nb_signe = case_when(diff_nb>0 ~ "+",diff_nb<0 ~ "-", TRUE ~ "="))

fr_grid.hex_stats.fr <- st_intersection(fr_grid.hex_stats.sf,
                                        DEP_FRMETDOM_2016 %>% summarise()) 

# centroides xy sf
fr_grid.hex_stats.xy <- fr_grid.hex_stats.fr %>%
  st_centroid(.,of_largest_polygon = T)

fr_grid.hex_stats.xy <- fr_grid.hex_stats.xy %>%
  mutate(taux_evol =  case_when(is.nan(taux_evol) ~ 0, is.infinite(taux_evol) ~ 20000, TRUE ~ taux_evol))

### dorling

fr_grid.hex_stats.xy.dor <- cartogram_dorling(fr_grid.hex_stats.xy , 
                                              k = 0.3,
                                              m_weight = 0.2,
                                               itermax = 100,
                                               "diff_nb_abs")

fr_grid.hex_stats.xy.dor.ctr <- fr_grid.hex_stats.xy.dor  %>%
  mutate(x_ctr = map_dbl(geometry, ~st_centroid(.x)[[1]]),
         y_ctr = map_dbl(geometry, ~st_centroid(.x)[[2]])) %>% 
  st_drop_geometry() %>%
  as.data.frame() 

### carto

ggplot() +
  geom_sf(data = DEP_FRMETDOM_2016, 
          fill="grey92", color = "grey80", lwd = 0.3 ) +
  geom_point(data = fr_grid.hex_stats.xy.dor.ctr  %>%
               mutate(taux_evol.cl = cut(taux_evol, c(-101,-50,0,50,100,200,300,Inf))) %>%
               mutate(taux_evol.cl = recode_factor(taux_evol.cl, '(-101,-50]' = '< -50%', 
                                                   '(-50,0]' = "-50% / 0%",
                                                   '(0,50]' = "0% / +50%",
                                           '(50,100]' = "+50% / +100%", 
                                           '(100,200]' = "+100% / +200%", 
                                           '(200,300]' = "+200% / +300%",
                                           '(300,Inf]' = "> +300%")) %>%
               mutate(taux_evol.cl = factor(taux_evol.cl, levels=c('< -50%', "-50% / 0%","0% / +50%","+50% / +100%","+100% / +200%","+200% / +300%","> +300%"))) ,
          aes(x= x_ctr, y = y_ctr,
              size = diff_nb_abs,
              fill = taux_evol.cl),
          color = "white",
          stroke = 0.3,
          shape = 21,
          show.legend = TRUE) +
scale_fill_manual( name = "Différence en\npourcentage de décès",
                   values = c("#509ac7", 
                              "#a6bddb",
                              "#fcbba1",
                              "#fc9272",
                              "#fb6a4a",
                              "#de2d26",
                              "#a50f15")) +
  scale_size_continuous(#trans = "sqrt", 
    name ="Différence en\nnombre de décès",
    breaks = c(100,500,1000),
    labels = function(x) format(x, big.mark = " ",scientific = FALSE),
    range = c(1,17.5)) +
  scale_x_continuous(expand = c(0,0), name = "") +
  scale_y_continuous(expand = c(0,0), name = "") +
  theme_ipsum() +
  theme(axis.text = element_blank(), axis.title  = element_blank(), axis.ticks  = element_blank()) +
    labs(
    title = "Différentiel de décès pendant la pandémie Covid-19",
    subtitle = "Delta entre le nombre de décès du 1er mars au 6 avril (moyenne 2018 et 2019) versus le nombre de décès pendant la même période en 2020.
    Localisation par commune de décès, agrégation par carreau de 30 km de côté",
    caption = "Sources : Insee / Fichier individuel comportant des informations sur chaque décès / 17/04/2020"
  ) +
  theme(legend.position = c(1,0.65),
        legend.background = element_rect(fill = "grey92", color = "grey85", size = 0.2)) +
  coord_sf(crs = st_crs(2154), datum = NA)

```


### Stats par commune


```{r palmares_communes, echo=F, message=F, warning=F,fig.height=14,fig.width=8}

COMM_deces.big <-
COMM_deces %>%
  filter(nb_2020 > 100) %>%
  mutate(taux_evol = ((nb_2020-nb_2019) / nb_2019)*100)


ggplot() +
  geom_bar(data = COMM_deces.big %>%
             mutate(LIBGEO.f = factor(LIBGEO)) %>%
             mutate(annee = as.character(2020)) %>%
             mutate(LIBGEO.f = fct_reorder(LIBGEO.f, nb_2020, .desc = F)),
           aes(x = LIBGEO.f,
               y = diff_nb,
               fill = taux_evol) ,
           stat = "identity",
           color = "grey70",
           size = 0.2,
           position = "identity") +

  # # label droite
  geom_text(data = COMM_deces.big %>%
              filter(diff_nb > 0) %>%
              mutate(LIBGEO.f = factor(LIBGEO)) %>%
              mutate(LIBGEO.f = fct_reorder(LIBGEO.f, nb_2020, .desc = F)),
            aes(x = LIBGEO.f, y = diff_nb + 12,
                label = LIBGEO.f) ,
            hjust = 0,
            fontface = "bold",
            size = 2) +
  # # label gauche
  geom_text(data = COMM_deces.big %>%
              filter(diff_nb <= 0) %>%
              mutate(LIBGEO.f = factor(LIBGEO)) %>%
              mutate(LIBGEO.f = fct_reorder(LIBGEO.f, nb_2020, .desc = F)),
            aes(x = LIBGEO.f, y = diff_nb ,
                label = LIBGEO.f) ,
            hjust = 1.2,
            fontface = "bold",
            size = 2) +
  geom_hline(yintercept = 0, color = "black", size = 0.75) +
  coord_flip() +
   scale_fill_gradientn(
    labels = function(x) paste0(symnum(x, c(-Inf, 0, Inf), c("", "+")), x, " %"),
    name ="Différence en pourcentage de décès",
    colors=c("#509ac7","white","#e3040d"),
    breaks= c(-25,0,50,100),
    values=rescale(c(-25,-15,0,50,100)),
    limits=c(-50,200)
  ) +
  scale_x_discrete(name = "", expand = c(0,0)) +
  scale_y_continuous(name = "Différence en nombre de décès",
                     expand = c(0,0),
                     limits = c(-600, 1100),
                     labels = function(x) paste0(symnum(x, c(-Inf, 0, Inf), c("", "+")), x),
                     breaks = seq(-400,1000,200),
                     sec.axis = sec_axis(trans=~., 
                                         name = "Différence en nombre de décès",
                                         labels = function(x) paste0(symnum(x, c(-Inf, 0, Inf), c("", "+")), x),
                                         breaks = seq(-400,1000,200))) +
  theme_ipsum() +
  labs(
    title = "Différentiel des décès pendant la pandémie Covid-19",
    subtitle = "Delta entre le nombre de décès du 1er mars au 6 avril (moyenne 2018 et 2019)\net le nombre de décès pendant la même période en 2020.
    Classement par ordre décroissant du nombre de décès du 1er mars au 6 avril 2020 (communes avec plus de 100 décès).",
    caption = "Sources : Insee / Fichier individuel comportant des informations sur chaque décès / 17/04/2020"
  ) +
  theme(legend.position = c(0.8,0.5),
        axis.text.y = element_blank(),
        legend.background = element_rect(fill = "grey92", color = "grey85", size = 0.2),
        legend.text = element_text(size = 12),
        panel.grid.minor = element_blank()) 
```


### Evolution temporelle en France


```{r evol_temp_fr, echo=F, message=F, warning=F,fig.height=6,fig.width=8}


cpt_jour_20182019 <- insee_deces %>% as.data.frame() %>%
  filter(date_deces_fmt >= as.Date("2019-03-01", "%Y-%m-%d") & date_deces_fmt <= as.Date("2019-04-06", "%Y-%m-%d")|date_deces_fmt >= as.Date("2018-03-01", "%Y-%m-%d") & date_deces_fmt <= as.Date("2018-04-06", "%Y-%m-%d")) %>%
  mutate(cpt = 1) %>%
  mutate(date_deces_fmt_2020 = as.Date(paste(2020,"-",MDEC,"-",JDEC,sep=""),"%Y-%m-%d")) %>%
  group_by(date_deces_fmt_2020 ) %>%
  summarize(nb = sum(cpt) ) %>%
  mutate(nb = nb / 2)

cpt_jour_2020 <- insee_deces %>% as.data.frame() %>%
  filter(date_deces_fmt >= as.Date("2020-03-01", "%Y-%m-%d") & date_deces_fmt <= as.Date("2020-04-06", "%Y-%m-%d")) %>%
  mutate(cpt = 1) %>%
  mutate(date_deces_fmt_2020 = as.Date(paste(2020,"-",MDEC,"-",JDEC,sep=""),"%Y-%m-%d")) %>%
  group_by(date_deces_fmt_2020 ) %>%
  summarize(nb = sum(cpt) )

cpt_jour_FR <- cpt_jour_2020 %>% mutate(annee = 2020) %>%
  rbind.data.frame(cpt_jour_20182019 %>% mutate(annee = 2019)) %>%
  as.data.frame()

cpt_jour_FR.evol <- cpt_jour_FR %>%
  pivot_wider(names_from = annee,
              values_from = nb,
              names_prefix = "nb_") %>%
  mutate(nb_2019 = replace_na(nb_2019, 0),
         nb_2020 = replace_na(nb_2020, 0)) %>%
  group_by(date_deces_fmt_2020) %>%
  summarise(nb_2019 = sum(nb_2019),
            nb_2020 = sum(nb_2020)) %>%
  mutate(diff_nb = nb_2020 - nb_2019) %>%
  mutate(ratio_nb = nb_2020 / nb_2019,
         taux_evol = ((nb_2020-nb_2019) / nb_2019)*100,
         ratio_nb_0 = ratio_nb - 1) %>%
  mutate(diff_nb_abs = abs(diff_nb)) %>%
  mutate(diff_nb_signe = case_when(diff_nb>0 ~ "+",diff_nb<0 ~ "-", TRUE ~ "="))

### graphique france

ggplot() +
  geom_bar(data = cpt_jour_FR.evol  ,
           aes(x = date_deces_fmt_2020, y = diff_nb, fill = taux_evol) ,
           stat = "identity",
           position = "identity") +
  scale_fill_gradientn(
    labels = function(x) paste0(symnum(x, c(-Inf, 0, Inf), c("", "+")), x, " %"),
    name ="Différence en\npourcentage de décès",
    colors=c("#509ac7","white","#e3040d"),
    breaks= c(-25,0,50,100),
    values=rescale(c(-25,-15,0,30,60)),
    limits=c(-25,60)
  ) +
  scale_x_date(name = "",
               date_breaks = "7 days",
               labels = date_format("%d/%m"),
               date_minor_breaks = "1 day") +
  scale_y_continuous(name = "Différence en nombre de décès",
                     limits = c(-300, 900),
                     expand = c(0,0),
                     labels = function(x) paste0(symnum(x, c(-Inf, 0, Inf), c("", "+")), x),
                     breaks = seq(-300,900,100) 
  ) +
  # legende hommes / femmes
  geom_hline(yintercept = 0) +
  theme_ipsum() +
  labs(
    title = "Différentiel des décès pendant la pandémie Covid-19",
    subtitle = "Delta entre le nombre de décès par jour du 1er mars au 6 avril (moyenne 2018 et 2019)\net le nombre de décès par jour pendant la même période en 2020.",
    caption = "Sources : Insee / Fichier individuel comportant des informations sur chaque décès / 17/04/2020"
  ) +
  theme(legend.position = c(0.15,0.7),
        legend.background = element_rect(fill = "grey92", color = "grey85", size = 0.2),
        legend.text = element_text(size = 12),
        panel.grid.minor = element_blank()) 

```


Exemple : le 1er avril 2020 il y a eu 800 décès de plus que le 1er avril des années précédentes (moyenne 2018 et 2019), soit une augmentation de .

### Evolution temporelle par région


```{r evol_temp_reg, echo=F, message=F, warning=F,fig.height=12,fig.width=10}

cpt_jour_reg_20182019 <- insee_deces %>% as.data.frame() %>%
  filter(date_deces_fmt >= as.Date("2019-03-01", "%Y-%m-%d") & date_deces_fmt <= as.Date("2019-04-06", "%Y-%m-%d")|date_deces_fmt >= as.Date("2018-03-01", "%Y-%m-%d") & date_deces_fmt <= as.Date("2018-04-06", "%Y-%m-%d")) %>%
  mutate(cpt = 1) %>%
  mutate(date_deces_fmt_2020 = as.Date(paste(2020,"-",MDEC,"-",JDEC,sep=""),"%Y-%m-%d")) %>%
  ajout_nivgeo_supracomm(TABLE = . ,
                         CODE_COMMUNE = "COMDEC",
                         NIVGEO = "REG",
                         COG_IN = 2016,
                         COG_NIVGEO = 2019) %>%
  group_by(REG, date_deces_fmt_2020 ) %>%
  summarize(nb = sum(cpt) ) %>%
  mutate(nb = nb / 2)

cpt_jour_reg_2020 <- insee_deces %>% as.data.frame() %>%
  filter(date_deces_fmt >= as.Date("2020-03-01", "%Y-%m-%d") & date_deces_fmt <= as.Date("2020-04-06", "%Y-%m-%d")) %>%
  mutate(cpt = 1) %>%
  mutate(date_deces_fmt_2020 = as.Date(paste(2020,"-",MDEC,"-",JDEC,sep=""),"%Y-%m-%d")) %>%
  ajout_nivgeo_supracomm(TABLE = . ,
                         CODE_COMMUNE = "COMDEC",
                         NIVGEO = "REG",
                         COG_IN = 2016,
                         COG_NIVGEO = 2019) %>%
  group_by(REG, date_deces_fmt_2020 ) %>%
  summarize(nb = sum(cpt) )

cpt_jour_reg_FR <- cpt_jour_reg_2020 %>% mutate(annee = 2020) %>%
  rbind.data.frame(cpt_jour_reg_20182019 %>% mutate(annee = 2019)) %>%
  as.data.frame()

cpt_jour_reg_FR.evol <- cpt_jour_reg_FR %>%
  pivot_wider(names_from = annee,
              values_from = nb,
              names_prefix = "nb_") %>%
  mutate(nb_2019 = replace_na(nb_2019, 0),
         nb_2020 = replace_na(nb_2020, 0)) %>%
  group_by(REG, date_deces_fmt_2020) %>%
  summarise(nb_2019 = sum(nb_2019),
            nb_2020 = sum(nb_2020)) %>%
  mutate(diff_nb = nb_2020 - nb_2019) %>%
  mutate(ratio_nb = nb_2020 / nb_2019,
         taux_evol = ((nb_2020-nb_2019) / nb_2019)*100,
         ratio_nb_0 = ratio_nb - 1) %>%
  mutate(diff_nb_abs = abs(diff_nb)) %>%
  mutate(diff_nb_signe = case_when(diff_nb>0 ~ "+",diff_nb<0 ~ "-", TRUE ~ "=")) %>%
  mutate(code = REG) %>%
  as.data.frame() %>%
  ajout_libelles_nivgeo(TABLE = .,
                        NIVGEO_IN ="REG",
                        COG_NIVGEO = 2019) %>%
  mutate(name = LIB_REG) %>%
  filter(!is.na(LIB_REG)) %>%
  mutate(taux_evol = case_when(taux_evol > 300 ~ 300, 
                               taux_evol < -50 ~ -50, 
                               TRUE ~ taux_evol))



fr_regions_grid3 <- tribble(
  ~ id,  ~ row, ~ col,  ~ code,   ~ name,  
1	,6	,1	,"01","Guadeloupe",
2	,1	,3	,"32","Hauts-de-France",
3	,2	,3	,"11","Île-de-France",
4	,6	,2	,"02","Martinique",
5	,2	,5	,"44","Grand Est",
6	,2	,2	,"28","Normandie",
7	,2	,4	,"27","Bourgogne-Franche-Comté",
8	,2	,1	,"53","Bretagne",
9	,3	,3	,"24","Centre-Val de Loire",
10,	3	,2	,"52","Pays de la Loire",
11,	6	,3	,"03","Guyane",
12,	3	,4	,"84","Auvergne-Rhône-Alpes",
13,	4	,2	,"75","Nouvelle-Aquitaine",
14,	4	,3	,"76","Occitanie",
15,	4	,4	,"93","Provence-Alpes-Côte d'Azur",
16,	6	,4	,"04","	Réunion",
17,	6	,5	,"06","Mayotte",
18,	5	,5	,"94","	Corse") %>%
  select(-id)

  ggplot(data = cpt_jour_reg_FR.evol  ,
         aes(x = date_deces_fmt_2020, y = diff_nb, fill = taux_evol)) +
    geom_bar(stat = "identity",
             color = "grey60",
             size = 0.1,
             position = "identity") +
    facet_geo(~ code,
              grid = fr_regions_grid3,
              move_axes = TRUE,
              label = "name") +
    
    scale_fill_gradientn(
      labels = function(x) paste0(symnum(x, c(-Inf, 0, Inf), c("", "+")), x, " %"),
      name ="Différence en\npourcentage de décès",
      colors=c("#509ac7","white","#e3040d"),
      breaks= c(-25,0,50,100,200),
      values=rescale(c(-25,-15,0,30,60,100,200)),
      limits=c(-51,301)
    ) +
    scale_x_date(name = "",
                 date_breaks = "7 days",
                 labels = date_format("%d/%m"),
                 date_minor_breaks = "1 day") +
    scale_y_continuous(name = "Différence en nombre de décès",
                       limits = c(-60, 500),
                       expand = c(0,0),
                       labels = function(x) paste0(symnum(x, c(-Inf, 0, Inf), c("", "+")), x),
                       breaks = seq(0,500,100) 
    ) +
    geom_hline(yintercept = 0,  color = "black", size = 0.08) +
    theme_ipsum() +
    labs(
      title = "Différentiel des décès pendant la pandémie Covid-19",
      subtitle = "Delta entre le nombre de décès par jour du 1er mars au 6 avril (moyenne 2018 et 2019)\net le nombre de décès par jour pendant la même période en 2020.",
      caption = "Sources : Insee / Fichier individuel comportant des informations sur chaque décès / 17/04/2020"
    ) +
    theme(legend.position = c(0.06,0.4),
          strip.text.x = element_text(size = 9, face = "bold"),
          axis.text.y = element_text(size = 8),
          axis.text.x = element_text(size = 8),
          axis.title.y = element_text(size = 8),
          legend.background = element_rect(fill = "grey92", color = "grey85", size = 0.2),
          legend.text = element_text(size = 9),
          panel.grid.minor = element_blank()) 
  
```
